【裁判字號】    92,交上易,448
【裁判日期】    921125
【裁判案由】    過失傷害
【裁判全文】
臺灣高等法院刑事判決                          九十二年度交上易字第四四八號
    上  訴  人  乙○○
    即  被  告
右上訴人因過失傷害案件，不服臺灣宜蘭地方法院九十二年度交易字第四九號，中華
民國九十二年七月三十一日第一審判決（起訴案號：臺灣宜蘭地方法院檢察署九十二
年度調偵字第四三號），提起上訴，本院判決如左：
    主  文
上訴駁回。
    事實及理由
一、本案經本院審理結果，認第一審以上訴人即被告乙○○因過失傷害人，致重傷，
    處有期徒刑玖月，認事用法及量刑均無不當，應予以維持，並引用第一審判決書
    記載之事實、證據及理由。
二、上訴人即被告之上訴意旨略以被告之母親中風，父親殘障，家中生計全賴被告承
    擔，被告有心賠償，然告訴人之請求非被告能力所及，被告如入獄家中父母及生
    計將無人照顧，請求能減輕量刑等。
三、查原審就被告疏未注意貿然以每小時八十公里之時速超速行駛，且失去控制跨越
    行車分向限制線以致肇事，被告因過失撞擊告訴人甲○○○，致甲○○○受有右
    膝骨折、脫臼併血管損傷、左股骨骨折之傷害，嗣因右膝肌肉壞死、感染而進行
    右膝上截肢手術，致受有右肢之機能毀敗、無法回復之重傷害等已詳為論述，並
    審酌本件車禍之發生全係肇因於被告之重大過失，告訴人甲○○○依道路交通規
    則之規定騎乘腳踏車於慢車道內，並無任何疏失，而被告竟超速且跨越行車分向
    線進入告訴人甲○○○騎乘腳踏車之慢車道內撞擊告訴人甲○○○，致告訴人甲
    ○○○受有左股骨骨折右膝上截肢殘廢重傷害之重大傷害，告訴人甲○○○從此
    不良於行、生活需人照料，身體及精神上均受有無法以筆墨形容之痛苦，被告雖
    曾試圖與告訴人和解，然因賠償價額差距甚大未果，惟嗣即無意願與告訴人商談
    賠償事宜，以及被告犯後坦承犯行，及被告尚未與被害人為民事和解賠償且分文
    未賠償告訴人等一切情狀，而量處被告有期徒刑玖月等，經核原審認事用法及量
    刑均無不當，被告之上訴為無理由，應予駁回，
據上論斷，應依刑事訴訟法第三百六十八條、第三百七十三條判決如主文。
本案經檢察官洪泰文到庭執行職務。
中      華      民      國    九十二    年     十一     月   二十五   日
                                臺灣高等法院交通法庭
                                    審判長法  官  陳  正  雄
                                          法  官  劉  壽  嵩
                                          法  官  許  宗  和
右正本證明與原本無異。
不得上訴。
                                          書記官  廖  艷  莉
中      華      民      國    九十二    年     十一     月   二十五   日
附錄：本案論罪科刑法條全文
中華民國刑法第二百八十四條
因過失傷害人者，處六月以下有期徒刑、拘役或五百元以下罰金，致重傷
者，處一年以下有期徒刑、拘役或五百元以下罰金。
從事業務之人，因業務上之過失傷害人者，處一年以下有期徒刑、拘役或
一千元以下罰金，致重傷者，處三年以下有期徒刑、拘役或二千元以下罰
金。


司法院資訊處製作；財團法人民間司法改革基金會備份。
